【裁判字號】    92,訴,584
【裁判日期】    920617
【裁判案由】    毒品危害防制條例
【裁判全文】
臺灣彰化地方法院刑事判決                          九十二年度訴字第五八四號
    公  訴  人  臺灣彰化地方法院檢察署檢察官
    被      告  甲○○
右列被告因違反毒品危害防制條例案件，經檢察官提起公訴（九十二年度毒偵字第五
八號），暨移
    主  文
甲○○連續施用第一級毒品，處有期徒刑捌月。扣案之第一級毒品海洛因壹包（驗餘
淨重零點零公克），沒收銷燬之；扣案之注射針筒陸支、塑膠袋貳個及塑膠鏟管貳
支，均沒收。
    事  實
一、甲○○曾因偽造文書案件，經本院於民國（下同）九十年十二月二十七日判處有
    期徒刑三月，緩刑三年確定，現仍在緩刑期間（尚不構成累犯）。又其前因施用
    毒品案件，先後二次經裁定移送觀察、勒戒後，均認無繼續施用毒品之傾向，分
    別經臺灣苗栗地方法院檢察署檢察官於九十年九月十日以九十年度毒偵字第一四
    ○七號及臺灣彰化地方法院檢察署檢察官於九十一年十一月二十二日以九十一年
    度毒偵字第一九八一號、第二六三一號為不起訴處分確定。詎猶不知悔改，於五
    年內，復基於施用第一級毒品之概括犯意，自九十一年十二月十八日起至九十二
    年三月十七日止，在其位於彰化縣埤頭鄉埤頭村庄中巷二０二之二號住處，以將
    第一級毒品海洛因摻水置放於注射針筒中，注射於手臂之方式，連續施用第一級
    毒品海洛因多次，平均約四、五天施用一次。嗣先於九十一年十二月二十日十一
    時三十分許（起訴書誤載為九十年十一月二十日），在上開住處為警查獲，並當
    場扣得第一級毒品海洛因（驗餘淨重零點零三公克）、注射針筒六支、塑膠袋二
    個及塑膠鏟管二支等物；復於九十二年三月十九日二十時四十五分許，因其為列
    管毒品人口，經彰化縣警察局北斗分局通知其定期採集尿液送驗，結果呈鴉片類
    陽性反應，因而循線獲悉上情。
二、案經彰化縣警察局北斗分局報請臺灣彰化地方法院檢察署檢察官偵查起訴，暨彰
    化縣警察局北斗分局報請臺灣彰化地方法院檢察署檢察官移送併案審理。
      理  由
一、右揭事實，業據被告甲○○於本院審理時坦承不諱，且其先後於九十一年十二月
    二十日及九十二年三月十九日為警採取之尿液，經送驗結果確分別呈嗎啡及鴉片
    類陽性反應，有彰化縣衛生局九十二年一月六日煙檢字第九二０００七號煙毒尿
    液檢驗成績書及詮昕科技股份有限公司於九十二年四月一日所出具之濫用藥物尿
    液檢驗報告各一紙附卷可稽，復有扣案之塑膠袋二個、注射針筒六支及塑膠鏟管
    二支可資佐證，而扣案之一小包白色粉末經鑑定結果確為海洛因無誤，有法務部
    調查局九十二年一月十五日調科壹字第一四０００九００二號鑑定通知書一紙在
    卷足憑，核被告之自白與事實相符，堪以採信。再查被告曾因施用毒品案件，先
    後二次經裁定移送觀察、勒戒後，均認無繼續施用毒品之傾向，分別經臺灣苗栗
    地方法院檢察署檢察官於九十年九月十日以九十年度毒偵字第一四○七號及臺灣
    彰化地方法院檢察署檢察官於九十一年十一月二十二日以九十一年度毒偵字第一
    九八一號、第二六三一號為不起訴處分確定等情，有上開不起訴處分書、臺灣高
    等法院被告全國前案紀錄表及臺灣彰化地方法院檢察署刑案資料查註紀錄表在卷
    足憑。其於五年內，三犯毒品危害防制條例第十條第一項之施用第一級毒品罪無
    訛。綜上所述，本案事證明確，被告犯行足以認定。
二、核被告所為，係犯毒品危害防制條例第十條第一項之施用第一級毒品罪。被告持
    有第一級毒品均係為供其施用，其持有之低度行為皆應為施用之高度行為吸收，
    不另論罪。其先後多次施用第一級毒品海洛因之犯行，時間緊接，所犯係構成要
    件相同之罪，為連續犯，應論以一罪，並依法加重其刑。復查被告係自九十一年
    十二月十八日起至九十二年三月十七日止，連續施用第一級毒品海洛因，而公訴
    人僅就被告於九十一年十二月二十日或其前三日內之某時，施用第一級毒品海洛
    因一次之犯行提起公訴，該未經起訴之部分，與檢察官起訴之部分，因被告係基
    於概括之犯意而為之，具有連續犯之關係，屬裁判上一罪，其一部起訴之效力及
    於全部，故本院自得併予審究，併此敘明。爰審酌被告前曾有施用毒品罪行，經
    二次觀察勒戒後，猶不知悔改，再施用毒品海洛因不輟，不僅戕害自身健康，更
    辜負國家將之視為病人，並施以長時間之戒治處遇之苦心，惟其對他人權益之侵
    害仍屬有限，於本院審理中已坦承其犯行，及其犯罪目的、手段等一切情狀，量
    處如主文所示之刑。扣案之海洛因一小包（驗餘淨重零點零三公克），係屬第一
    級毒品，爰依毒品危害防制條例第十八條第一項前段規定，沒收銷燬之。至扣案
    之塑膠袋二個、注射針筒六支及塑膠鏟管二支，係被告所有，且已供其施用海洛
    因犯罪所用之物，業據其陳明在卷，另依刑法第三十八條第一項第二款之規定沒
    收。
據上論斷，應依刑事訴訟法第二百九十九條第一項前段，毒品危害防制條例第十條第
一項、第十八條第一項前段，刑法第十一條前段、第五十六條、第三十八條第一項第
二款，判決如主文。
本案經檢察官施教文到庭執行職務。
中      華      民      國    九十二    年      六      月     十七     日
                              臺灣彰化地方法院刑事第一庭
                                      審判長法官   葉   榮   郎
                                      法      官   葛   永   輝
                                      法      官   簡   璽   容
右正本證明與原本無異。
如不服本判決，應於判決送達後十日內向本院提出上訴狀( 須附繕本 )。
                                      法院書記官   王   惠   嬌
中      華      民      國    九十二    年六      月     十七     日
毒品危害防制條例第十條
施用第一級毒品者，處六月以上五年以下有期徒刑。
施用第二級毒品者，處三年以下有期徒刑。


司法院資訊處製作；財團法人民間司法改革基金會備份。
